【裁判字號】    95,基簡,71
【裁判日期】    950404
【裁判案由】    給付貨款
【裁判全文】
臺灣基隆地方法院基隆簡易庭民事判決    95年度基簡字第71號
原      告  暐琦水電材料有限公司
法定代理人  甲○○
訴訟代理人  乙○○
被      告  吳建程即東力企業行
                        台北市士林區○○○路109巷2號
上列當事人間給付貨款事件，本院於95年3月24日言詞辯論終
結，判決如下：
    主  文
原告之訴駁回。
訴訟費用新臺幣參仟柒佰伍拾元由原告負擔。
    事實及理由
一、原告起訴主張：原告係以販售水電材料為業，被告先前因承
    攬訴外人豪志工程股份有限公司於民生加壓站之水電工程，
    為工程施作所需而向原告訂購水電材料，原告依約自民國92
    年8月至93年3月間交付系爭貨物予債務人，貨款共計有新台
    幣（下同）342,164元，被告履經催討均未為給付，為此提
    出本訴。並聲明：（一）被告應給付原告342,164元，及自
    起訴狀繕本送達翌日起至清償日止按年息百分之五計算之利
    息。（二）願供擔保請准宣告假執行。
二、被告固承認承攬民生加壓站工程，且系爭貨物均送交至民生
    加壓站之工地由其僱用之員工收受，並使用於民生加壓站工
    程上，惟辯稱：系爭貨物的買賣契約並非成立於兩造間，乃
    訴外人翰昌公司積欠被告款項，為抵償債務，因此由翰昌公
    司與原告成立系爭貨物之買賣契約，由翰昌公司負責給付款
    項，而由原告將貨物送交被告使用。因此被告既然未與原告
    成立買賣契約，其依據契約請求被告給付款項顯無理由。再
    者，系爭貨款之性質屬於民法第127條第8款商人、製造人、
    手工業人所供給之商品及產物之代價請求權，因2年不行使
    而消滅，本件貨款請求權已逾2年消滅時效請求部分，被告
    依法亦得拒絕給付。為此聲明：（一）駁回原告之訴。
    （二）如受不利益判決，願供擔保，請准宣告免為假執行。
三、得心證之理由：
（一）按當事人主張有利於己之事實者，就其事實有舉證之責任
      ，民事訴訟法第277條本文規定甚明。本件原告主張其與
      被告間成立系爭貨物買賣契約，業據被告否認，則原告應
      就此項事實負舉證責任。經查，原告就上揭買賣契約成立
      於兩造間之事實無非提出，92年8月份起至93年3月份間，
      每月貨款之收款回條、銷貨對帳一覽表、估價單等物為證
      。然查，其中有客戶親自簽收之估價單上記載之客戶名稱
      均為「翰昌」，是以原告依據買賣契約交付系爭貨物時，
      其認定之買賣契約當事人應該係訴外人翰昌公司，而非被
      告。是以被告抗辯顯屬有據，系爭貨物之買賣契約應係存
      在於原告與訴外人翰昌公司之間，兩造間並無買賣契約，
      則原告依據買賣契約向被告請求給付買賣價金顯無理由。
（二）而被告雖承認收受系爭貨物，但此乃翰昌公司積欠其款項
      ，以代其給付系爭貨款之方式抵償債務，是以系爭買賣契
      約乃屬民法第269條規定之第三人利益契約，即約定債務
      人向第三人為給付之契約，因此被告雖有收受系爭貨物，
      究非系爭買賣契約當事人。
（三）綜上所述，原告依據買賣契約請求被告給付系爭款項，並
      無理由，應予駁回。
（四）訴訟費用3,750元由原告負擔。
中    華    民    國    95    年    4     月     4     日
                  臺灣基隆地方法院基隆簡易庭
                          法      官  王翠芬
以上正本係照原本作成。
對於本件判決如有不服，應於收受送達後20日內向本院提出上訴
書狀，上訴於本院合議庭，並按他造當事人之人數附具繕本。
中    華    民    國    95    年    4    月    4       日
                          書記官  修丕龍


司法院資訊處製作；財團法人民間司法改革基金會備份。
